歌词情感级性分析
========================================================

在R语言作数据分析之前，已经做的工作有：

1. 使用scrapy爬取数据到mongodb数据库
2. 从mongodb数据库中导出csv格式文件
3. 使用**google refine**进行数据清理，清除非中文歌曲和明显不属于伤感或甜蜜的歌曲

经过以上步骤得到，数据最终保存到当前工作目录下，**sadsong.csv**是伤感类歌曲文件，一共有764首。**sweetsong.csv**是甜蜜类文件，一共有861首。当前工作目录有以下文件：

```{r}
dir()
```


## 读取数据
```{r}
# 防止读入的所有string都被当成factor
options(stringsAsFactors=FALSE)
# 读入csv文件
Infor.sweet <- read.csv('sweetsong.csv', header=TRUE)
Infor.sad <- read.csv('sadsong.csv', header=TRUE)

# 取歌词lyric进行分析
song.sweet <- Infor.sweet$lyric
song.sad <- Infor.sad$lyric


```

## 形成语料库

```{r}
library(tm)
library(Rwordseg)
## song is a list
corpus <- function(song){
  
  # 删除英语
  removeEnglish <- function(x){
    gsub("[a-z]+|[A-Z]+","",x)
  }
  song <- lapply(song, removeEnglish)
  
  ##分词
  word <- lapply(song,segmentCN)
  
  ##形成语料库
  return (Corpus(VectorSource(word)))
  
 
}
# 形成corpus
song.sad.corpus <- corpus(song.sad)
song.sweet.corpus <- corpus(song.sweet)

# 合成甜蜜和伤感的语料库
song.corpus <- c(song.sad.corpus, song.sweet.corpus)
```


## 形成DocumentTermMatrix
```{r}
dtm <- function(corpus, tfidf = FALSE){
  ## 文档-词矩阵 词的长度大于1就纳入矩阵  TFIDF minDocFreq
  mystopwords <- readLines("stopwords.txt")
  if (tfidf==TRUE){
    cor.dtm <- DocumentTermMatrix(corpus, control=list( wordLengths = c(2, 4),
                                                     stopwords=mystopwords,
                                                     weighting = weightTfIdf))
  }
  else{
    cor.dtm <- DocumentTermMatrix(corpus, control=list( wordLengths = c(2, 4),
                                                     stopwords=mystopwords))
  }
  ##去掉稀疏矩阵中低频率的词
  cor.dtm <- removeSparseTerms(cor.dtm, 0.97)
  
  ## 使得每一行至少有一个词不为0
  #rowTotals <- apply(cor.dtm, 1, sum)
  #cor.dtm <- cor.dtm[rowTotals > 0]
  return (cor.dtm)
}
song.corpus.dtm <- dtm(song.corpus)
song.corpus.dtm.tfidf <- dtm(song.corpus, tfidf=TRUE)
```


## 对每首歌曲进行标注：1 表示sad 2表示sweet
```{r}
class <- c(rep(1,764), rep(2, 861))
class <- as.factor(class)
```


## create a container
```{r}
library(RTextTools)
container <- create_container(song.corpus.dtm, class,trainSize=1:1528, testSize=1529:1625, virgin=FALSE)
```



## training models
```{r}
SVM <- train_model(container, "SVM")
GLMNET <- train_model(container, "GLMNET")
MAXENT <- train_model(container, "MAXENT")
SLDA <- train_model(container, "SLDA")
BOOSTING <- train_model(container, "BOOSTING")
BAGGING <- train_model(container, "BAGGING")
RF <- train_model(container, "RF")
TREE <- train_model(container, "TREE")
```


## classifying data using trained models
```{r}
SVM_CLASSIFY <- classify_model(container, SVM)
GLMNET_CLASSIFY <- classify_model(container, GLMNET)
MAXENT_CLASSIFY <- classify_model(container, MAXENT)
SLDA_CLASSIFY <- classify_model(container, SLDA)
BOOSTING_CLASSIFY <- classify_model(container, BOOSTING)
BAGGING_CLASSIFY <- classify_model(container, BAGGING)
RF_CLASSIFY <- classify_model(container, RF)
NNET_CLASSIFY <- classify_model(container, NNET)
TREE_CLASSIFY <- classify_model(container, TREE)
```





## analytics
```{r}
CLASSIFY <- cbind(SVM_CLASSIFY, SLDA_CLASSIFY,
                  BOOSTING_CLASSIFY, BAGGING_CLASSIFY,
                  RF_CLASSIFY, GLMNET_CLASSIFY,
                  TREE_CLASSIFY,MAXENT_CLASSIFY)
analytics <- create_analytics(container,CLASSIFY)
summary(analytics)
```


create_ensembleSummary(analytics@document_summary)

SVM <- cross_validate(container, 10, "SVM")
TREE <- cross_validate(container, 10, "TREE")
MAXENT <- cross_validate(container, 10, "MAXENT")
SLDA <- cross_validate(container, 10, "SLDA")
BOOSTING <- cross_validate(container, 10, "BOOSTING")
BAGGING <- cross_validate(container, 10, "BAGGING")
RF <- cross_validate(container, 10, "RF")
GLMNET <- cross_validate(container, 10, "GLMNET")

# 计算召回率
recall_accuracy(analytics@document_summary$MANUAL_CODE, analytics@document_summary$SVM_LABEL)
recall_accuracy(analytics@document_summary$MANUAL_CODE, analytics@document_summary$SLDA_LABEL)
recall_accuracy(analytics@document_summary$MANUAL_CODE, analytics@document_summary$BAGGING_LABEL)
recall_accuracy(analytics@document_summary$MANUAL_CODE, analytics@document_summary$FORESTS_LABEL)
recall_accuracy(analytics@document_summary$MANUAL_CODE, analytics@document_summary$TREE_LABEL)
recall_accuracy(analytics@document_summary$MANUAL_CODE, analytics@document_summary$GLMNET_LABEL)
recall_accuracy(analytics@document_summary$MANUAL_CODE, analytics@document_summary$MAXENTROPY_LABEL)

precision_recall_f1 <- create_precisionRecallSummary(container, results)
score_summary <- create_scoreSummary(container, results)





# 形成DocTermMatrix
song.sweet.dtm <- dtm(song.sweet)$DocTermMatrix
song.sad.dtm <- dtm(song.sad)$DocTermMatrix

# 画词云

song.sweet.wordcloud <- wordCloud(song.sweet.dtm)
song.sad.wordcloud <- wordCloud(song.sad.dtm)



